# 特许权使用费收入确认时点？

提问人：canon1323 时间：2014-12-06 20:11:18
甲方 授予 乙方在 10 年内 使用甲方的技术，合同价格为 20 万元，约定付款条件为第五年支付 10 万，第 10 年支付 10 万。（期满技术所有权不转移）
该业务的经济实质是 10 年内授予特许权，请问会计是按照合同时点确认收入，还是在 10 年内平均摊销确认收入？ 该事项是否形成税会差异？是否应确认相关的递延所得税？

回答人：chenyiwei
如果授权的技术是现成的，且在提供现有的技术资料后，授权方无进一步的后续服务义务，则全部特许权收入可以按照未来付款金额的折现值，在特许期期初一次性确认。但对于此案例而言，需关注延期付款情况下被授权方的信用风险对该特许权费可收回性的影响，谨慎考虑是否满足收入确认条件。

提问人：canon1323 时间：2014-12-06 21:06:36
若按照 具有融资性分期收款的方法处理，请问如何体现收入成本的配比原则？（是否在 按照现值确认收入的基础上，一次性确定 10年的摊销计入其他业务成本？） 融资性分期收款销售固定资产的案例中，营业成本只发生一次。而无形资产是逐年摊销。该性质是否会计处理上的实质性差异？ 谢谢。

回答人：chenyiwei
如果为排他、独家授权，则相当于该无形资产被出售，在确认收入的同时结转全部成本。如果是其他情况，则应采用适当的方法计算因授权使用导致无形资产价值减损的金额，作为该业务的营业成本，与使用费收入配比。